【裁判字號】    97,訴,5370
【裁判日期】    980310
【裁判案由】    毒品危害防制條例
【裁判全文】
臺灣板橋地方法院刑事判決              97年度訴字第5370號
公  訴  人  臺灣板橋地方法院檢察署檢察官
被      告  甲○○
上列被告因違反毒品危害防制條例案件，經檢察官提起公訴（97
年度毒偵字第9090號），本院依簡式審判程序，判決如下：
    主  文
甲○○施用第一級毒品，累犯，處有期徒刑壹年。又施用第二級
毒品，累犯，處有期徒刑陸月。應執行有期徒刑壹年肆月。
    事  實
一、甲○○(一)前於民國九十四年間因竊盜案件經臺灣高等法院以
    九十五年度上易字第一二五一號判決判處有期徒刑六月確定
    。(二)又因施用第二級毒品案件經本院以九十五年度簡上字第
    三○八九號判決判處有期徒刑五月確定。(三)又因施用第一級
    毒品案件經本院以九十五年度訴字第一八二五號判決判處有
    期徒刑七月確定。(四)又因施用第二級毒品案件經本院以九十
    六年度簡字第一四四五號判決判處有期徒刑四月確定。(五)上
    開四罪經臺灣高等法院以九十六年度聲減字第一六七二號判
    決減刑，並就上開(一)、(二)、(三)之罪定其執行刑為有期徒刑八
    月，與(四)之罪接續執行，於九十六年九月二十三日縮刑期滿
    執行完畢，(四)之罪則先於九十六年七月十六日易科罰金執行
    完畢。又於九十四年間因施用第二級毒品案件經本院以九十
    四年度毒聲字第一六八六號裁定送觀察、勒戒後，認無繼續
    施用毒品之傾向，於九十五年一月二十四日釋放，於九十五
    年二月十九日執行完畢。詎仍不知悔改，明知海洛因、甲基
    安非他命為毒品危害防制條例所列之第一級、第二級毒品，
    不得非法持有、施用，仍基於施用海洛因及甲基安非他命之
    犯意，先於九十七年九月十一日凌晨一時許，在臺北縣中和
    市○○路一百八十巷一號住處內以香菸燃燒之方式施用第一
    級毒品海洛因一次，又於同日晚間六時許在上開地點以玻璃
    球吸食器之方式施用第二級毒品甲基安非他命一次。嗣於同
    日晚間十時四十五分許，為警在上址查獲，經採集其尿液送
    驗後，發現呈嗎啡、甲基安非他命陽性反應，而知上情。
二、案經臺北縣政府警察局中和分局報告臺灣板橋地方法院檢察
    署檢察官偵查起訴。本院於準備程序進行中，甲○○就被訴
    事實為有罪之陳述，經告知簡式審判程序之旨，並聽取各當
    事人之意見後，本院合議庭裁定由受命法官獨任進行簡式審
    判程序。
    理  由
一、訊據被告甲○○就上揭犯罪事實於本院審理時自白不諱，其
    於九十七年九月十一日經警查獲後採集尿液鑑驗結果，確呈
    甲基安非他命、嗎啡陽性反應，有臺灣檢驗科技股份有限公
    司濫用藥物檢驗報告一紙在卷足證，足認被告前揭自白與事
    實相符，堪予採信。甲○○前於九十四年間因施用第二級毒
    品案件經本院以九十四年度毒聲字第一六八六號裁定送觀察
    、勒戒後認無繼續施用毒品之傾向，於九十五年一月二十四
    日釋放，於九十五年二月十九日執行完畢，有臺灣高等法院
    被告前案紀錄表一份在卷可稽，其於觀察、勒戒執行完畢釋
    放後，五年內再犯毒品危害防制條例第十條之罪，與毒品危
    害防制條例第二十三條第二項之起訴條件符合。本案事證明
    確，被告犯行洵堪認定，自應依法論科。
二、核被告所為，係犯毒品危害防制條例第十條第一項、第二項
    之施用第一級毒品罪及第二級毒品罪。其於施用前後持有第
    一級毒品海洛因及持有第二級毒品甲基安非他命之低度行為
    ，應分別為施用之高度行為所吸收，均不另論罪。被告所犯
    前開二罪間，犯意各別，行為互殊，應分論併罰。被告(一)前
    於九十四年間因竊盜案件經臺灣高等法院以九十五年度上易
    字第一二五一號判決判處有期徒刑六月確定。(二)又因施用第
    二級毒品案件經本院以九十五年度簡上字第三○八九號判決
    判處有期徒刑五月確定。(三)又因施用第一級毒品案件經本院
    以九十五年度訴字第一八二五號判決判處有期徒刑七月確定
    。(四)又因施用第二級毒品案件經本院以九十六年度簡字第一
    四四五號判決判處有期徒刑四月確定。(五)上開四罪經臺灣高
    等法院以九十六年度聲減字第一六七二號判決減刑，並就上
    開(一)、(二)、(三)之罪定其執行刑為有期徒刑八月，與(四)之罪接
    續執行，於九十六年九月二十三日縮刑期滿執行完畢，(四)之
    罪則先於九十六年七月十六日易科罰金執行完畢，有臺灣高
    等法院被告前案紀錄表一份附卷可查，被告於有期徒刑執行
    完畢後，五年之內故意犯本案最重本刑有期徒刑以上之罪，
    均應依刑法第四十七條第一項累犯之規定，分別加重其刑。
    爰分別審酌被告前有毒品、竊盜等前科，素行不佳，有前揭
    臺灣高等法院被告前案紀錄表可參，經減刑之寬典而得提前
    出監，竟明知毒品危害之烈，仍於有期徒刑執行完畢未久、
    另案繫屬法院，甫經宣判後復再施用，顯示前次刑之宣告、
    執行、保安處分，均未收警惕、矯治之效，其自行戒除毒品
    之意志薄弱，應予非難，兼衡其經查獲後自知事證明確而坦
    承犯行，且其施用毒品犯行所生危害，主要以自戕身心健康
    為主，對於他人生命、身體、財產等法益，尚未查得重大直
    接危害等一切情狀，分別量處如主文所示之刑，並定其應執
    行刑，以示懲儆。
據上論斷，應依刑事訴訟法第273 條之1 第1 項、第299 條第1
項前段，毒品危害防制條例第10條第1項、第2項、第23條第2項
，刑法第11條前段、第47條第1項、第51條第5款，判決如主文。
本案經檢察官陳姿雯到庭執行職務。
中    華    民    國    98    年    3     月    10    日
                  刑事第二庭  法  官  王偉光
以上正本證明與原本無異
如不服本判決，應於送達後十日內敘明上訴理由，向本院提出上
訴狀，上訴於本院第二審合議庭 (應附繕本) 。其未敘述上訴理
由者，應於上訴期間屆滿後二十日內向本院補提理由書「切勿逕
送上級法院」。
                              書記官  陳宥伶
中    華    民    國    98    年    3     月    10    日
附錄本案論罪科刑法條全文：
毒品危害防制條例第十條：
施用第一級毒品者，處六月以上五年以下有期徒刑。
施用第二級毒品者，處三年以下有期徒刑。


司法院資訊處製作；財團法人民間司法改革基金會備份。
